【裁判字號】    90,交易,279
【裁判日期】    901019
【裁判案由】    過失傷害
【裁判全文】
臺灣嘉義地方法院刑事判決                          九十年度交易字第二七九號
    公  訴  人  臺灣嘉義地方法院檢察署檢察官
    被      告  乙○○
右列被告因過失傷害案件，經檢察官提起公訴（九十年度偵字第二八八九號），本院
判決如左：
    主  文
乙○○因過失傷害人，處有期徒刑伍月，如易科罰金，以參佰元折算壹日。
    事  實
一、乙○○於民國九十年三月二十五日十六時許，在嘉義市○○路八三八號前，駕駛
    停放在路邊車號Ｎ三─七二八九號自用小客車，欲自路邊駛入文化路南往北車道
    ，應注意能注意車輛自路旁起步時，應讓行進中之車輛先行，而依當時天氣晴朗
    ，視線良好，道路無障礙物等情，並無不能注意之情事，竟貿然起步駛入車道，
    適甲○○駕駛Ｊ七─三四○二號自用小客貨車，亦沿嘉義市○○路，由南往北同
    向駛至，因煞避不及，致乙○○小客車左前車頭撞擊甲○○小客貨車右後車輪，
    甲○○小客貨車重心偏移，車身旋轉向左傾倒地，甲○○因而受有左肩、左上臂
    、左前臂挫裂傷、左手及第一、二、三、四、五指挫裂傷、左大腿挫裂傷。
二、案經甲○○訴由嘉義市警察局第二分局報請臺灣嘉義地方法院檢察署檢察官偵查
    起訴。
    理  由
一、訊據被告乙○○固坦承於前揭時、地駕駛前開自用小客車自路邊駛出，並因而與
    告訴人甲○○所駕駛之自用小客貨車肇事之事實，但矢口否認有何過失責任，辯
    稱：其自路邊駛出時，因見告訴人車而停車，且有打方向燈，因告訴人路肩超車
    而肇事，其並無過失云云。
二、惟查：被告前開如何自路邊駛出，並撞及告訴人所駕駛之自用小客貨車肇事之事
    實，業據告訴人於警、偵訊、及本院審理時指訴綦詳，並有道路交通事故調查報
    告表、現場照片等附於警訊卷可稽；再告訴人因本件受有左肩、左上臂、左前臂
    挫裂傷、左手及第一、二、三、四、五指挫裂傷、左大腿挫裂傷等情，復有診斷
    証明書附於警訊卷足憑。
三、再查，依警訊卷附之道路交通事故調查報告表現場圖所繪，本件車禍發生後，被
    告車停放在南向北之慢車道上，告訴人車則車頭朝向北向南車道之快、慢車道中
    ；而依車禍現場照片所示，被告車左前車頭位置及告訴人車右前車輪位置均有受
    損，另案發時，告訴人係與被告車同向由後駛至，若果真被告駛出路邊時有注意
    後方來車，並於見告訴人車自後方駛至時停車，則衡情被告車左前車頭豈會撞及
    告訴人右前車輪，足認被告駕車自路旁駛出時，未注意後方告訴人之來車，而未
    能讓行進中之告訴人先行甚明，被告所辯，顯係事後卸責之詞，不足採信。
四、按行車前起步，應讓行進中之車輛優先通行，道路交通安全規則第八十九條第一
    項第六款定有明文。查被告領有駕駛執照，理應注意及此，而依當日天氣晴朗，
    視線良好，道路無障礙物等情，並無不能注意之情事，乃竟疏於注意，貿然起步
    駛入車道，而未讓告訴人車先行，其有過失甚明，即本件送台灣省嘉雲區車輛行
    車事故鑑定委員會鑑定結果，亦為相同之認定，此有該委員會鑑定意見書附卷足
    憑。而告訴人因本件車禍致受有左肩、左上臂、左前臂挫裂傷、左手及第一、二
    、三、四、五指挫裂傷、左大腿挫裂傷，有診斷証明書附於警訊卷可証，且與被
    告之過失行為有相當因果關係。本件事証明確，被告過失傷害犯行堪以認定。
五、核被告所為，係犯刑法第二百八十四條第一項前段之過失傷害罪。爰審酌被告犯
    罪之動機、及其就本件車禍應負全部之過失責任、犯後未與告訴人達成和解，賠
    償告訴人之損失之犯後態度等一切情狀，量處如主文所示之刑，並諭知易科罰金
    之折算標準，以示懲儆。
據上論斷，應依刑事訴訟法第二百九十九條第一項前段、刑法第二百八十四條第一項
前段、第四十一條第一項前段、罰金罰鍰提高標準條例第一條前段、第二條判決如主
文。
本案經檢察官陳清茂到庭執行職務
中      華      民      國    九十      年      十      月     十九    日
                                      臺灣嘉義地方法院刑事第一庭
                                          法  官  陳  珍  如
右正本證明與原本無異。
如不服本判決，應於判決送達後十日內向本院提出上訴狀( 應附繕本 )。
中      華      民      國    九十      年      十      月     十九     日
                                          書記官  張  素  麗
中華民國刑法第二百八十四條
 (過失傷害罪)
因過失傷害人者，處六月以下有期徒刑、拘役或五百元以下罰金，致重傷
者，處一年以下有期徒刑、拘役或五百元以下罰金。
從事業務之人，因業務上之過失傷害人者，處一年以下有期徒刑、拘役或
一千元以下罰金，致重傷者，處三年以下有期徒刑、拘役或二千元以下罰
金。


司法院資訊處製作；財團法人民間司法改革基金會備份。
